【裁判字號】    92,易,110
【裁判日期】    920530
【裁判案由】    賭博
【裁判全文】
臺灣彰化地方法院刑事判決                          九十二年度易字第一一號
    公  訴  人  臺灣彰化地方法院檢察署檢察官
    被      告  甲○○
右被告因賭博案件，經檢察官聲請簡易處刑 (九十一年度偵字第八一五二號)，本院
改依通常程序審判，判決如左：
    主      文
甲○○連續意圖營利聚眾賭博，處有期徒刑參月，如易科罰金，以參佰元折算壹日。
扣案之六合彩簽單陸張沒收。
    事      實
一、甲○○意圖營利並基於概括之犯意，於民國九十一年九月二十六日及同年月三十
    日，自任組頭，連續提供其位於彰化縣員林鎮○○里○○鄰○○路○段四四六巷
    卅一弄六號之公眾得出入之場所，聚集不特定多數人參與「六合彩」賭博。以港
    式「二星」（新台幣一百元簽中賠五千七百元）、「三星」（新台幣一百元簽中
    賠五萬七千元）、「四星」（中獎八十萬元）、「特別碰」（一百元中獎三千二
    百元）、「特三」及「台號」等方式供賭客簽賭，並以核對香港六合彩開獎號碼
   決定輸贏，凡對中號碼者可得高倍數之彩金，若未簽中者，所繳之賭資即全歸其
    所有。迨同年十一月十四日十七時四十五分許，為警持搜索票查獲，並扣得其所
    有供簽賭所用之六合彩簽單六張。
二、案經彰化縣警察局員林分局報告臺灣彰化地方法院檢察署檢察官偵查起訴。
    理      由
一、右揭犯罪事實業經被告甲○○於警訊中及本院審理時坦承不諱，並有供賭博所用
    之六合彩簽單六張扣案可資佐證，其後被告翻異前供，辯稱伊未做組頭亦未簽賭
    ，簽單係伊好奇隨便寫寫放在抽屜云云，顯係事後卸責之詞，不足採信，被告罪
    行應堪認定。
二、核被告所為，係犯刑法第二百六十六條第一項前段普通賭博罪、第二百六十八條
    之意圖營利供給賭博場所罪、意圖營利聚眾賭博罪。前者，公訴人雖漏引起訴法
    條，但犯罪事實欄已有論及，且與其於二罪係想像競合犯之裁判上一罪關係，本
    院自得併予審理。所犯三罪均係基於一個賭博犯意之決定，達成其同一犯罪之各
    個舉動，屬法律概念上之一行為，自屬想像競合犯，應從一重之意圖營利聚眾賭
    博罪處斷，又其先後二次行為，時間緊接，犯罪構成要件相同，顯係基於概括之
    犯意為之，應依連續犯之規定論以一罪，並加重其刑。爰審酌被告尚無前科 (
    見卷附本院被告前科紀錄調查表)，主持六合彩賭博敗壞社會風氣甚鉅及被告之
    犯罪動機、手段、目的、犯罪後之態度等一切情狀，量處如主文所示之刑，並諭
    知易科罰金之折算標準，以示懲儆。至扣案之六合彩簽單陸張係被告所有，供犯
    罪所用之物，應予宣告沒收。
三、據上論斷，應依刑事訴訟法第四百五十二條、第二百九十九條第一項前段，刑法
    第五十六條、第二百六十六條第一項前段、第二百六十八條、第五十五條前段、
    第四十一條第一項前段、第卅八條第一項第二款，罰金罰鍰提高標準條例第一條
    前段、第二條第一項，判決如主文。
本件經檢察官林裕斌到庭執行職務。
中      華      民      國      九十二      年    五    月    三十    日
                                臺灣彰化地方法院刑事第三庭
                                    法      官      施  坤  樹
右正本證明與原本無異。
如不服本判決，應於判決送達後十日內向本院提出上訴狀( 須附繕本 )。
                                    法院書記官      張  國  強
中      華      民      國      九十二      年    六    月      三    日
刑法第二百六十六條
在公共場所或公眾得出入之場所賭博財物者，處一千元以下罰金，但以供人暫時娛樂
之物為賭博者，不在此限。
當場賭博之器具與在賭檯或兌換籌碼處之財物，不問屬於犯人與否，沒收之。
刑法第二百六十八條
意圖營利，供給賭博場所或聚眾賭博者，處三年以下有期徒刑，得併科三千元以下罰
金。


司法院資訊處製作；財團法人民間司法改革基金會備份。
